【裁判字號】    97,易,1682
【裁判日期】    980210
【裁判案由】    竊盜
【裁判全文】
臺灣彰化地方法院刑事判決              97年度易字第1682號
公  訴  人  臺灣彰化地方法院檢察署檢察官
被      告  乙○○
                    (現於臺灣彰化監獄彰化分監執行中)
指定辯護人  何崇民  律師
上列被告因竊盜案件，經檢察官提起公訴（97年度偵字第8199號）
，本院判決如下：
    主    文
乙○○犯竊盜罪，累犯，處拘役貳拾日，如易科罰金，以新臺幣
壹仟元折算壹日，並於刑之執行前，令入相當處所，施以監護，
期間為陸月。扣案之鑰匙壹支，沒收。
    事    實
一、乙○○曾因竊盜案件，於民國 (下同)92 年7月21日，經臺
    灣臺中地方法院判處有期徒刑2月確定，於92年10月13日執
    行完畢。因中度智能障礙，致其辨識行為違法及依其辨識而
    行為之能力顯著降低，未為悔改，復於97年9月2日21時20分
    許，在彰化縣員林鎮○○里○○路○段24巷10號前，見甲○
    所有車牌號碼為車號NPQ-605號普通重型機車停放於該處，
    竟意圖為自己不法之所有，持其所有之鑰匙1支竊取上開車
    輛，得手後供己代步之用。嗣於97年9月3日1時許，乙○○
    騎乘上開竊得之重型機車途經彰化縣員林鎮○○里○○路與
    員草路口，為警當場查獲，並扣得乙○○所有供竊盜用之鑰
    匙1支。
二、案經彰化縣警察局員林分局報請臺灣彰化地方法院檢察署檢
    察官偵查起訴。
    理    由
壹、程序部分：
    因現行刑事訴訟法為保障被告之反對詰問權，排除具有虛偽
    危險性之傳聞證據，以求實體真實之發見，於該法第159條
    第1項明定被告以外之人於審判外之言詞或書面陳述，除法
    律有規定者外，不得作為證據。又被告以外之人於審判外之
    陳述，雖不符前4條之規定（即刑事訴訟法第159條之1至同
    條之4），而經當事人於審判程序同意作為證據，法院審酌
    該言詞陳述或書面陳述作成時之情況，認為適當者，亦得為
    證據；當事人、代理人或辯護人於法院調查證據時，知有第
    159條第1項不得為證據之情形，而未於言詞辯論終結前聲明
    異議者，視為有前項之同意，刑事訴訟法第159條之5定有明
    文。本件公訴人、被告乙○○、辯護人於言詞辯論終結前，
    就本件判決基礎之下列各項供述證據之證據能力並不爭執，
    且並未主張有刑事訴訟法第159條第1項不得為證據之情形，
    應認已同意各該證據資料均得作為證據，且經本院審酌後，
    認無不適當之情形，則各該供述證據均有證據能力。至於本
    件判決基礎之非供述證據部分 (即扣案之鑰匙1支)，公訴人
    、被告、辯護人於言詞辯論終結前對於下列為判決基礎之非
    供述證據，並未陳明其取得程序有不合法之情形，其等對於
    下列各項非供述證據之證據能力亦無爭執，本院亦未發現下
    列各項非供述證據有以非法方式取得之情形，是下列各項非
    供述證據應係以合法程序取得，亦均有證據能力，合先敘明
    。
貳、實體部分：
一、訊據被告對於其前揭犯行緘默不語，惟其前揭犯行，業據被
    告於警詢及檢察官訊問時坦承不諱，核與證人即被害人甲○
    於警詢中證述之情節相符，並有彰化縣警察局員林分局贓物
    認領保管單1紙、照片3張附卷可稽及扣案鑰匙1把可證，足
    證被告之自白屬實。前揭犯行，事證明確，堪以認定。
二、核被告所為，係犯刑法第320條第1項之竊盜罪。被告曾受如
    犯罪事實欄所示之確定判決及有期徒刑之執行完畢，有臺灣
    高等法院被告前案紀錄表附卷可憑，其於有期徒刑執行完畢
    後之5年內，故意再犯有期徒刑以上之本罪，為累犯，應依
    法加重其刑。被告經本院送請行政院衛生署草屯療養院對被
    告作精神鑑定之結果認定：綜合被告之個人生活史及病史、
    身體檢查及神經學檢查、腦電波及實驗室檢查、心理測驗及
    精神狀態檢查。被告係中度智能障礙者，其行為時呈現辨識
    行為違法及依其辨識而行為之能力降低狀態，因被告仍有精
    神症狀，並建請給予庇護性高之生活環境，協助其生活適應
    功能等語。有該院97年12月15日草療精字第10545號函附精
    神鑑定報告附卷可按，是本院參酌上開鑑定報告，認被告因
    精竟礙障，致其辨識行為違法及依其辨識而行為之能力，顯
    著減低，爰依刑法第19條第2項之規定減輕其刑。爰審酌被
    告之心理及精神狀態有缺陷礙礙，其餘身體狀態則屬正常，
    及被告犯罪之動機為竊車代步、智識程度為國中畢業、手段
    、所竊取之物品價值為為新臺幣5000元等一切情狀，量處如
    主文所示之刑，並依法諭知易科罰金之折算標準，以示懲儆
    。又按有刑法第19條第2項之原因，其情狀足認有再犯或危
    害公共安全之虞時，於刑之執行完畢或赦免後，令入相當處
    所，施以監護，其期間為5年以下，刑法第87條第2項、第3
    項分別定有明文。本院審酌被告之精神狀態、上開鑑定報告
    之內容等，認被告顯有再犯或危害公共安全之虞，是為使被
    告能有較妥適之醫療照顧，以期減少再犯等可能，乃認為有
    宣告付保安處分之必要，爰依上開規定，諭知被告於刑之執
    行完畢或赦免後，令入相當處所，施以監護，其期間為6月
    ，附此說明。
四、扣案之鑰匙1把，為被告所有供犯罪所用之物，業據被告陳
    明在卷，爰依法宣告沒收。
據上論斷，應依刑事訴訟法第299條第1項前段，刑法第320條第1
項、第47條第1項、第19條第2項、第87條第2項、第3項、第38條
第1項第2款，刑法施行法第1條之1，判決如主文。
本案經檢察官紀雅惠到庭執行職務。
中    華    民    國    98    年    2     月    10    日
                  刑事第二庭  法  官  羅  永  安
以上正本證明與原本無異。
如不服本判決應於收受判決後10日內向本院提出上訴書狀，並應
敘述具體理由；其未敘述上訴理由者，應於上訴期間屆滿後20日
內向本院補提理由書（均須按他造當事人之人數附繕本）「切勿
逕送上級法院」。
告訴人或被害人對於判決如有不服具備理由請求檢察官上訴者，
其上訴期間之計算係以檢察官收受判決正本之日期為準。
中    華    民    國    98    年    2     月    10    日
                              書記官  魏  嘉  信
附錄本案論罪科刑法條全文：
中華民國刑法第320條
（普通竊盜罪、竊佔罪）
意圖為自己或第三人不法之所有，而竊取他人之動產者，為竊盜
罪，處5年以下有期徒刑、拘役或5百元以下罰金。
意圖為自己或第三人不法之利益，而竊佔他人之不動產者，依前
項之規定處斷。
前二項之未遂犯罰之。


司法院資訊處製作；財團法人民間司法改革基金會備份。
